臺灣桃園地方法院刑事判決　　　　　　　 94年度訴字第861號
公　訴　人　臺灣桃園地方法院檢察署檢察官
被　　　告　戊○○　男　32歲.
選任辯護人　徐建弘律師
上列被告因搶奪案件，經檢察官提起公訴（九十四年度偵字第七
一一五號），本院判決如下︰
    主  文
戊○○意圖為自己不法之所有，而搶奪他人之動產，未遂，累犯
，處有期徒刑壹年肆月。
    事  實
一、戊○○曾因犯搶奪案件，經本院於民國九十三年五月十九日
    以九十三年度訴字第二二號判決判處有期徒刑一年，於同年
    七月八日判決確定，刑期自同年七月八日起算，於九十四年
    四月十一日縮刑期滿執行完畢。戊○○於九十四年四月十三
    日十九時五十分許，行經桃園縣桃園市○○路與中正路口時
    （由中壢往龜山方向），適丙○○與其女友丁○○、友人乙○○欲一同前往桃園市○○路上之「福利川菜餐廳」參加喜
    宴，亦行經該處（由龜山往中壢方向），戊○○見丁○○以
    右手挽著丙○○之左手，丙○○之左手則提著二只皮包，認
    有機可趁，遂意圖為自己不法之所有，趁丙○○不備之際，
    趨前彎腰以雙手抓住丙○○左手所提之二只皮包之帶子，欲
    奪取該二只皮包，丙○○見狀即奮力甩脫戊○○之雙手，致
    戊○○並未得逞，丙○○隨即以右手毆擊戊○○之後腦，並
    質問戊○○何以搶奪其皮包，戊○○因而心生不滿，對丙○○稱：搶你皮包不行嗎！不然你把我送警察局等語，並另行
    基於傷害之犯意，以徒手毆打丙○○，丙○○以右手擋架，
    致其右手腕背處受有擦傷（傷害部分未據合法告訴）。桃園
    縣政府警察局桃園分局武陵派出所警員甲○○因見丙○○、
    戊○○發生拉扯，即前往查看，經丙○○告知戊○○欲搶奪
    其皮包，而當場查獲戊○○。
二、案經桃園縣政府警察局桃園分局報告臺灣桃園地方法院檢察
    署檢察官偵查起訴。
    理  由
一、訊據被告戊○○矢口否認有搶奪犯行，於本院訊問時略以：
    伊當時是和丙○○擦身而過，伊的左手不小心碰到丙○○手
    中的皮包，伊當時有和他道歉，但他還是動手打伊，伊沒有
    還手，只是一直在擋，後來伊被打的受不了，就叫他送伊去
    警察局，不要再打了，伊並沒有要搶他皮包的意思，純粹是
    誤會一場云云置辯。惟查，上開事實，業據證人丙○○於本
    院訊問時結證綦詳，被告於本院訊問時雖辯稱係於擦身而過
    時，其左手不慎碰觸證人丙○○左手所持之皮包云云，惟其
    於警詢時則供稱：當時伊左手不小心拉扯到丙○○之皮包，
    右手才又摸到他的皮包．．．伊只是雙手摸到被害人之手提
    包，並沒有要搶云云，其先後供述情節不一，已屬有疑，且
    若被告僅係於擦身而過時不慎碰觸到證人丙○○之皮包，並
    無拉扯、奪取之動作，證人丙○○既與被告素不相識，並無
    仇怨，斯時又係與其女友丁○○同行，且係欲趕赴友人之喜
    宴，實無僅因被告於擦身而過時碰觸其皮包，即輕易啟釁而
    毆打被告之理。次查，證人丙○○結證稱：當時伊女友丁○○在伊左手邊，以右手挽著伊之左手，伊左手則提著二只皮
    包等語，被告若非蓄意搶奪證人丙○○手中之皮包，焉有由
    挽手併行之證人丙○○、丁○○中間穿越，而不慎拉扯證人
    丙○○左手所持皮包之理。再查，證人即查獲被告之桃園縣
    政府警察局桃園分局武陵派出所警員甲○○於本院審理時結
    證稱：伊當時是穿著制服站在派出所門口，遠遠就看到二、
    三十公尺外有二人在拉扯，伊有看到丙○○有甩的動作，但
    不知在甩什麼，伊原以為是朋友在玩，後來看見他們揮拳相
    向，而且聲音很大，所以伊就跟同事過去看，才看見丙○○
    手上拿二個皮包，當時丙○○就說被告搶他皮包，被告則沒
    有說什麼話，伊就將被告帶回派出所，伊有看見丙○○的右
    手腕背處有類似指甲抓痕等語，此與被告辯稱：伊只有左手
    碰到丙○○之皮包，並沒有拉扯，伊也沒有打丙○○云云，
    已有不符，再佐以被告若確係不慎碰觸被害人丙○○之皮包
    ，並無行搶之意圖，卻遭被害人丙○○毆打，在證人甲○○
    警員前往處理，被害人丙○○向證人甲○○陳述遭被告行搶
    後，衡情應會立即向證人甲○○解釋，當無不發一語之理。
    是被告前開所辯，無非飾詞卸責之詞，洵無足採。本件事證
    明確，被告犯行堪以認定，應予依法論科。
二、核被告所為，係犯刑法第三百二十五條第三項、第一項搶奪
    未遂罪。公訴意旨雖認被告於行搶被害人丙○○之皮包未遂
    後，為脫免逮捕及防護贓物，竟當場毆打被害人丙○○，所
    為係犯刑法第三百二十九條準強盜罪嫌云云，惟該條準強盜
    罪名之成立，以行為人竊盜或搶奪，因防護贓物、脫免逮捕
    或湮滅罪證，而當場施以強暴、脅迫者，始足當之。本件證
    人丙○○證述稱：被告用手抓住伊的皮包，伊用力一扯，他
    的手就從皮包上脫離，因被告當時是彎著腰，伊就用手打他
    後腦，被告就追著伊，說不高興伊打他，並伸手打伊等語，
    顯見被告於行搶失敗後，因不滿被害人毆打其後腦，為報復
    之故，遂另行起意而毆打被害人，並非出於防護贓物、脫免
    逮捕或湮滅罪證之意圖，與刑法第三百二十九條罪名之構成
    要件尚有未合，惟因基本社會事實相同，爰依法變更起訴法
    條。被告已著手搶奪行為之實施，因被害人丙○○及時發覺
    而甩脫被告之雙手，致未得逞，係屬障礙而未遂，爰依刑法
    第二十六條前段之規定減輕其刑。查被告曾因犯搶奪案件，
    經本院於九十三年五月十九日以九十三年度訴字第二二號判
    決判處有期徒刑一年，於同年七月八日判決確定，刑期自同
    年七月八日起算，於九十四年四月十一日縮刑期滿執行完畢
    ，有臺灣高等法院被告前案紀錄表在卷足參，其受有期徒刑
    執行完畢，五年內再犯本件有期徒刑以上之罪，為累犯，應
    依刑法第四十七條規定，加重其刑。被告同時有刑之加重及
    減輕事由，爰依刑法第七十一條第一項之規定，先加後減之
    。茲審酌被告前曾犯有搶奪前科，甫於九十四年四月十一日
    縮刑期滿執行完畢，因貪圖一己私利，竟又犯本件搶奪犯行
    ，犯後猶飾詞卸責，顯見並無悔意，公訴人具體求處有期徒
    刑二年六月，固非無見，惟本院審酌被告本件搶奪犯行並未
    得逞，且被害人丙○○亦表明不再追究之意，有案情說明書
    一紙在卷可按，本院認若判處有期徒刑二年六月，實嫌過重
    ，爰量處有期徒刑一年四月，以資懲儆。又公訴意旨雖認被
    告顯有犯罪之習慣，惟本院認本件尚乏積極事證足證被告確
    有犯罪之習慣，爰不為被告於刑之執行完畢或赦免後，令入
    勞動場所強制工作之宣告，附此敘明。
據上論斷，應依刑事訴訟法第二百九十九條第一項前段、第三百
條，刑法第三百二十五條第一項、第三項、第二十六條前段、第
四十七條，判決如主文。
本案經檢察官古慧珍到庭執行職務。
中　　華　　民　　國　　94　　年　　7 　　月　　22　　日
                  刑事第十庭    審判長法　官    江德民
                                      法  官    柯姿佐
                                      法  官    蔡和憲
上正本證明與原本無異。
如不服本判決書，應於送達後十日內，向本院提出上訴狀。
                                      書記官    常毓生
中　　華　　民　　國　　94　　年　　7 　　月　　22　　日
中華民國刑法第325條第1項、第3項：
意圖為自己或第三人不法之所有，而搶奪他人之動產者，處六月
以上五年以下有期徒刑。
第一項之未遂犯罰之。
